【裁判字號】    89,訴,706
【裁判日期】    890725
【裁判案由】    毒品危害防制條例
【裁判全文】
臺灣高雄地方法院刑事判決                          八十九年度訴字第七六號
    公  訴  人  臺灣高雄地方法院檢察署檢察官
    被      告  甲○○
右列被告因違反毒品危害防制條例案件，經檢察官提起公訴（八十八年度毒偵字第二
一二八號），本院判決如左：
    主  文
甲○○施用第一級毒品，累犯，處有期徒刑捌月。
夾鏈袋壹個沒收。
    事  實
一、甲○○於民國八十二年間因煙毒案件，經判處有期徒刑一年五月，於八十七年二
    月六日因縮刑期滿而執行完畢。
二、甲○○前因施用第一級毒品案件，經臺灣高雄地方法院檢察署（以下簡稱高雄地
    檢署）檢察官聲請，由臺灣高雄地方法院（以下簡稱本院）裁定送觀察、勒戒後
    ，認有繼續施用毒品傾向，經高雄地檢署檢察官聲請，由本院於八十七年九月二
    十三日以八十七年度毒聲字第二五七二號裁定令入戒治處所施以強制戒治一年，
    嗣經本院以八十八年度毒聲字第一二Ｏ八號裁定停止戒治，於八十八年九月二十
    二日交付保護管束期滿，經高雄地檢署檢察官於八十八年十月十八日，以八十八
    年度戒毒偵字第二六五號為不起訴處分確定。嗣甲○○於五年內，復於八十八年
    十月二十五日晚上八時許，在其位於高雄市○○○路一Ｏ一號六樓一一室之居所
    ，以針筒注射之方式施用第一級毒品海洛因一次，為警於同年十月二十六日下午
    五時許在前址住處查獲，並扣得其所有供盛裝毒品所用之空夾鏈袋一個。嗣經高
    雄地檢署檢察官聲請，由本院於八十八年十月二十七日以八十八年毒聲字第七九
    九九號裁定令入戒治處所施以強制戒治，自同年十一月十日入戒治處所，又經高
    雄地檢署檢察官聲請，由本院於八十九年三月二十二日以八十九年毒聲字第二四
    三Ｏ號裁定停止強制戒治並付保護管束，於同年四月八日出所迄今。
三、案經高雄市政府警察局苓雅分局移送臺灣高雄地方法院檢察署檢察官偵查起訴。
    理  由
一、訊據被告甲○○對其有於右揭時間、地點施用第一級毒品海洛因之事實業已坦承
    不諱，而其為警查獲時所採尿液經檢驗之結果，就嗎啡項目係呈陽性反應等情，
    有高雄市立凱旋醫院出具之煙毒尿液檢驗成績書一紙在卷可證，此外，並有被告
    所有供盛裝毒品所用之空夾鏈袋一個扣案可稽，是以被告之任意性自白核與事實
    相符，事證明確，其施用第一級毒品之犯行堪以認定。至公訴意旨認：被告自八
    十八年九月二十三日（因其前次強制戒治係於同年九月二十二日期滿）起至為警
    查獲前，即有連續施用第一級毒品之犯行等情，惟查，被告前次施用第一級毒品
    之犯行，經檢察官於八十八年十月十八日以八十八年度戒毒偵字第二六五號為不
    起訴處分確定之情，有該不起訴處分書一紙附卷為憑（參見八十八年度毒偵字第
    二一二八號偵查卷），是以被告於八十八年十月十八日經檢察官為不起訴處分前
    之行為，應為該不起訴處分之確定效力遮斷，本院不得再予審究，應予敘明；另
    訊據被告亦堅決否認其於經不起訴處分之後，有連續施用第一級毒品之犯行，辯
    稱：在八十八年十月十八日不起訴處分之後，我除了有在八十八年十月二十五日
    晚上八時許施用海洛因一次以外，並未再施用毒品等語，此外復查無其他積極證
    據足以證明被告除右揭犯罪事實所述之犯行外，於八十八年十月十八日經不起訴
    處分之後，尚有何連續施用第一級毒品之犯行，是以被告此部分之犯行亦屬不能
    證明，公訴人之前開意旨容有未洽。另扣案被告所有之夾鏈袋經送驗結果，並未
    有任何毒品之反應，此有高雄醫學院附設中和紀念醫院出具之檢驗報告一紙在卷
    為憑（參見本院卷），是以公訴人於犯罪事實記載為「殘留有海洛因粉末夾鏈袋
    一個」，容有未洽，亦附此敘明。
二、又被告甲○○前因施用第一級毒品海洛因案件，經檢察官聲請本院裁定將被告送
    觀察、勒戒後，再經裁定送強制戒治，嗣經戒治期滿而業經檢察官於八十八年十
    月十八日為不起訴處分確定等情，有高雄地檢署檢察官之不起訴處分書及本院之
    各該裁定附卷足憑。而被告於上開不起訴處分後，於五年內復因此次（即右揭犯
    罪事實）施用第一級毒品海洛因案件，經檢察官聲請，由本院裁定令被告入戒治
    處所施以戒治一年，再經檢察官聲請由本院裁定停止強制戒治並付保護管束，於
    同年四月八日出所迄今等情，亦有本院各該裁定及台灣屏東戒治所於八十九年三
    月六日以屏戒治所字第一一五六號報請停止戒治之函均附卷為憑，且為被告所供
    承不諱，是以被告前因施用毒品案件經強制戒治期滿，由檢察官為不起訴處分確
    定後，五年內再犯毒品危害防制條例第十條第一項之罪，犯行堪以認定。
三、按犯毒品危害防制條例第十條之罪，經觀察、勒戒後，有繼續施用毒品之傾向者
    ，應由檢察官聲請法院裁定令入戒治處所施以強制戒治；於強制戒治期滿或交付
    保護管束期滿後，應由檢察官為不起訴處分；依前項規定為不起訴處分後，五年
    內再犯第十條之罪者，即不適用毒品危害防制條例第二十三條第一項之規定（即
    應由檢察官偵查起訴），應由檢察官聲請法院先令入戒治處所施以強制戒治，毒
    品危害防制條例第二十條第二項及第二十三條第一項、第二項分別定有明文。故
    核被告前案因犯施用第一級毒品案件，於送強制戒治後經停止戒治而保護管束期
    滿，嗣經檢察官為不起訴處分確定後，五年內再犯毒品危害防制條例第十條第一
    項之罪，依前揭規定，即應依毒品危害防制條例第十條第一項之施用第一級毒品
    罪之規定論罪科刑。其施用第一級毒品海洛因前後之非法持有毒品海洛因行為，
    本應以持有第一級毒品論罪科刑，惟其於持有後進而施用，其持有之低度行為應
    為施用之高度行為所吸收，不另論其持有第一級毒品罪。查被告於八十二年間因
    煙毒案件，經判處有期徒刑一年五月，於八十七年二月六日因縮刑期滿而執行完
    畢，有台灣高雄地方法院檢察署刑案資料查註紀錄表、本院被告院內索引卡紀錄
    表及台灣高等法院被告全國前案紀錄表各一紙在卷可憑，其於有期徒刑執行完畢
    後五年內再犯本件有期徒刑以上之罪，為累犯，應依刑法第四十七條規定加重其
    刑。爰審酌被告之前開素行，而其於前次毒品案件獲不起訴處分後，未生警愓之
    心，猶犯本件罪行，顯見被告之意志力不堅，惟考量施用毒品乃自我殘害之行為
    ，並未傷及他人，及其犯後坦承犯行之態度等一切情狀，量處如主文所示之刑。
    至扣案之夾鏈袋一個，業據被告供稱為其所有而供盛裝毒品所用等情明確，為被
    告所有供犯罪所用之物，應依刑法第三十八條第一項第二款規定，併予宣告沒收
    。
據上論斷，應依刑事訴訟法第二百九十九條第一項前段，毒品危害防制條例第十條第
一項，刑法第十一條前段，第四十七條，第三十八條第一項第二款，判決如主文。
本案經檢察官呂建昌到庭執行職務。
中    華    民    國    八十九    年      七      月       二十五       日
                              臺灣高雄地方法院刑事第六庭
                                  審判長法  官  莊  崑  山
                                        法  官  趙  家  光
                                        法  官  周  玉  群
右為正本，係照原本作成，證明與原本無異。
如不服本判決，應於送達後十日內，向本院提起上訴。
                                        書記官  王  宏  琪
中    華    民    國    八十九    年      七      月       二十七       日
附錄本判決論罪科刑之法條：
毒品危害防制條例第十條第一項：
施用第一級毒品者，處六月以上五年以下有期徒刑。


司法院資訊處製作；財團法人民間司法改革基金會備份。
